【裁判字號】    97,聲,1343
【裁判日期】    970507
【裁判案由】    行使權利
【裁判全文】
臺灣臺北地方法院民事裁定              97年度聲字第1343號
聲  請  人  荷商荷蘭銀行股份有限公司台北分公司
法定代理人  甲○○
代  理  人  乙○○
相  對  人  丙○○
上列當事人間行使權利事件，本院裁定如下：
    主  文
相對人應於本裁定送達後二十一日內，就本院九十四年度裁全字
第九一八二號假處分裁定執行後所受損害，對聲請人行使權利，
並向本院為行使權利之證明。
    理  由
一、按因合併而消滅之公司，其權利義務，應由合併後存續或另
    立之公司承受。公司法第319條準用同法第75條，定有明文
    。聲請人原名台東區中小企業銀行股份有限公司（下稱台東
    區中小企銀），於民國（下同）96年9月22日經行政院金融
    監督管理委員會96年9月6日金管銀（五）字第09600365700
    號函核准合併於荷商荷蘭銀行股份有限公司台北分公司（下
    稱荷蘭銀行），原台東區中小企銀之權利義務關係，由合併
    後存續之荷蘭銀行概括承受，有行政院金融監督管理委員會
    函附卷可稽，先予敘明。
二、按訴訟終結後，法院依供擔保人之聲請，通知受擔保利益人
    於一定期間內行使權利並向法院為行使權利之證明而未證明
    者，法院應依供擔保人之聲請，以裁定命返還其提存物或保
    證書。民事訴訟法第104條第1項第3款後段定有明文。前開
    規定，於其他依法令供訴訟上之擔保者準用之，並為同法第
    106條所明定。
三、本件聲請意旨略以：聲請人為查封相對人之財產，遵本院94
    年度裁全字第9182號民事裁定，提供額新台幣（下同）
    200,000元為擔保，並以本院94年度存字第5391號提存事件
    提存在案。本件執行案件業經聲請人撤銷假處分裁定，為聲
    請返還上開提存物，爰依民事訴訟法第106條準用第104 條
    第1項第3款後段之規定，請求法院命相對人於一定期間行使
    權利，並向法院為行使權利之證明等語。
四、經查，聲請人就上開主張，業據提出本院94年度裁全字第
    9182號假處分裁定、96全聲字第1162號撤銷假處分裁定暨確
    定證明書、撤回假處分強制執行聲請狀、94年度存字第5931
    號提存書等影本各1份為證。本院另依職權調閱94年度裁全
    字第9182號、94年度執全字第3702號、94年度存字第5391號
    、96年度全聲字第1162號卷宗，堪認聲請人主張屬實。從而
    ，聲請人聲請通知相對人即受擔保利益人行使權利，核無不
    合，應予准許。爰依首揭規定，裁定如主文所示。
中    華    民    國    97    年    5    月     7     日
                  民事第五庭    法  官  周祖民
以上正本係照原本作成
如不服本裁定應於送達後10日內向本院提出抗告狀，並繳納抗告
費新臺幣1,000元
中    華    民    國    97    年    5    月     7     日
                                書記官  王文心


司法院資訊處製作；財團法人民間司法改革基金會備份。
